臺灣苗栗地方法院民事裁定
110年度抗字第24號
抗  告  人  巫昇樺  
                     （現於法務部○○○○○○○○○○○                         執行）
相  對  人  銅鑼汽車運輸股份有限公司

法定代理人  洪春琇  
上列當事人間聲請本票裁定事件，抗告人對於民國110年5月12日
本院110年度司票字第227號裁定提起抗告，本院裁定如下：
    主    文
抗告駁回。
抗告程序費用新臺幣1,000元由抗告人負擔。
    理    由
一、按執票人向本票發票人行使追索權時，得聲請法院裁定後強
    制執行，票據法第123條定有明文。又本票執票人依上揭規
    定聲請法院裁定許可對發票人強制執行，係屬非訟事件，此
    項聲請之裁定及抗告法院之裁定，僅依非訟事件程序，以審
    查強制執行許可與否，並無確定實體上法律關係存否之效力
    ，如發票人就票據債務之存否有爭議時，應由發票人提起確
    認之訴，以資解決（最高法院56年度台抗字第714號、57年
    度台抗字第76號裁定意旨可參）。
二、本件相對人主張其執有抗告人與閻金玉於民國107年1月18日
    所共同簽發，票據號碼CH291198、票面金額新臺幣（下同）
    300萬元、未載到期日，並免除作成拒絕證書之本票1紙（下
    稱系爭本票），屆期經提示未獲付款，爰提出系爭本票，依
    票據法第123條規定，聲請就300萬元及自109年3月1日起至
    清償日止，按年息6％計算之利息准予強制執行。原裁定依前
    開規定形式審查相對人提出之本票後，依其聲請裁定准許強
    制執行，尚無不合。
三、抗告意旨雖以：抗告人前因向相對人借貸300萬元購買車號0
    00-00號大貨車（下稱系爭大貨車），而簽發系爭本票作為
    借款之擔保，並約定分5年（共60期）清償，每月攤還6萬元
    。抗告人截至108年9月11日已繳納18期共108萬元，且抗告
    人入監執行後，系爭大貨車已被相對人強行取走，當時該車
    市價約為200萬元。相對人取走系爭大貨車後，未將系爭本
    票返還抗告人或與抗告人協商，卻持系爭本票聲請准予強制
    執行，實屬違法，爰請求廢棄原裁定等語。惟法院就本票裁
    定事件，僅就本票是否具備形式要件為審查，本院司法事務
    官依非訟事件程序審查後，認系爭本票已具備票據法規定之
    應記載事項，而對抗告人為准許強制執行之裁定，經核並無
    違誤。至抗告人主張之情事，無論屬實與否，核屬實體法上
    之爭執，依首開說明，應由抗告人另行提起確認訴訟以資解
    決，並非本件非訟程序得以審究。從而，原裁定准許系爭本
    票強制執行，並無不當，抗告人以上開事由提起抗告，為無
    理由，應予駁回。
四、又債權人以各連帶債務人為共同被告提起給付之訴，以被告
    1人提出非基於其個人關係之抗辯，而經法院認為有理由者
    為限，始得適用民事訴訟法第56條第1項規定。是連帶債務
    人中之1人提出上訴，亦須非基於個人關係之抗辯，且經法
    院認為有理由者，始有民事訴訟法第56條第1項第1款之適用
    ，其上訴效力始及於其他連帶債務人（最高法院93年度台上
    字第62號判決參照）；此於非訟事件抗告程序，依非訟事件
    法第46條準用之。本件抗告人之抗告既為無理由，已如前述
    ，則其提起抗告之效力即不及於共同發票人閻金玉，爰不列
    其為視同抗告人，附此敘明。
五、據上論結，本件抗告為無理由，依非訟事件法第46條、第21
    條第2項、第24條第1項，民事訴訟法第495條之1第1項、第4
    49條第1項、第95條、第78條，裁定如主文。
中　　華　　民　　國　　110 　年　　10　　月　　19　　日
                  民事第二庭    法　官　顏苾涵
以上正本係照原本作成。
如不服本裁定，僅得於收受本裁定正本送達10日內，以適用法規
顯有錯誤為理由，向本院提出再抗告狀。再抗告時應提出委任律
師或具有律師資格之人委任狀；委任有律師資格者，另應附具律
師資格證明書及釋明委任人與受任人間有民事訴訟法第466條之1
第1項但書或第2項所定關係之釋明文書影本。
                                書記官　楊慧萍
中　　華　　民　　國　　110 　年　　10　　月　　19　　日